【裁判字號】    97,上訴,169
【裁判日期】    971219
【裁判案由】    違反毒品危害防制條例
【裁判全文】
臺灣高等法院花蓮分院刑事判決         97年度上訴字第169號
上  訴  人
即  被  告  甲○○
                    現於臺灣花蓮監獄執行中
選任辯護人  吳美津律師
上列上訴人即被告因違反毒品危害防制條例案件，不服臺灣花蓮
地方法院97年度訴字第81號中華民國97年6月26日第一審判決（
起訴案號：臺灣花蓮地方法院檢察署97年度偵字第382、905號以
及97年度偵字第2517、2333號），提起上訴，本院判決如下：
    主  文
原判決關於甲○○所犯附表一所示之罪以及附表二部分暨定應執
行刑部分撤銷。
甲○○所犯如附表一所示之罪，應執行有期徒刑拾捌年，未扣案
之販賣第一級毒品所得共計新臺幣肆仟元沒收之（其中新臺幣伍
佰元與丁○○連帶沒收），如全部或一部不能沒收時，以其財產
抵償之（其中新臺幣伍佰元與丁○○連帶抵償）。
甲○○被訴如附表所示之二部分，無罪。
    事  實
一、甲○○前於民國 (下同)95年間，因違反毒品危害防制條例
    案件及偽造印文罪，經法院分別判處有期徒刑10月、6月及4
    月確定，嗣經減刑並定應執行刑為有期徒刑8月，於96年8月
    26日縮刑期滿執行完畢，詎不知悔改，明知海洛因及安非他
    命分別係毒品危害防制條例第2條所列管之第一級與第二級
    毒品，不得販賣，竟於96年12月間，或甲○○1人基於販賣
    第一級、第二級毒品牟利之犯意，或與丁○○ (同案被告，
    經判處有期徒刑15年6月確定在案)，共同基於上揭犯意聯絡
    ，在花蓮縣境內，由甲○○以其子申辦之門號0000000000
    號行動電話做為聯絡販毒工具，並與購毒者談妥交易毒品之
    種類、數量、金額及交付地點後，或由甲○○親自或委由知
    悉販毒內情之丁○○，攜帶已分裝好之毒品前往約定地點交
    付，而在附表一所列時間、地點，販賣海洛因予乙○○等人
    ，詳如附件一所示。嗣經警方對甲○○所使用上揭門號行動
    電話依法聲請核發通訊監察書，進行監聽，並於97年1月18
    日下午1時35分許，持法院核發之搜索票至花蓮市○○街118
    號甲○○之住處執行搜索，當場從甲○○身上起出海洛因4
    包（含袋共重1.5公克）、並扣得上揭販毒聯絡用行動電話1
    支（含ＳＩＭ卡）及現金新臺幣（下同）10900元，循線查
    知上情。甲○○並供出毒品來源為楊承智因而破獲。
二、案經花蓮縣警察局花蓮分局報告臺灣花蓮地方法院檢察署檢
    察官偵查起訴暨移送併案審理。
    理  由
壹、程序事項
一、檢察官起訴被告販賣第一級、第二級毒品以及轉讓第一級、
    第二級毒品，被告上訴後，就轉讓部分陳明並未上訴 (本院
    卷一頁53)，並就原判決附表編號1、2、3、4、12、14、15
    、16、17部分，以承認犯行為理由，撤回上訴 (本院卷(二)頁
    47 )。由於該部分犯行均屬數罪併罰案件，不屬於刑事訴訟
    法第348條所規定有關係之部分，而且被告也已經陳明僅一
    部上訴，因此本院僅得就原判決附表編號5、6、7、8、9、
    10 、11、13、18、19、20、21部分為審理。
二、被告於本院審理中對於己○○、戊○○、乙○○、丁○○在
    審判外之證述主張沒有證據能力 (本院卷(二)頁42)。但查被
    告於原審審理中，由於對於檢察官所起訴的所有犯罪事實均
    表示承認犯罪，並自白在卷，因此對於證人在審判外之證述
    均同意具有證據能力 (原審卷頁62)。但於本院則改稱不同
    意證人審判外陳述之證據能力，然按「當事人已於準備程序
    或審判期日明示同意以被告以外之人於審判外之陳述作為證
    據，而其意思表示又無瑕疵時，該被告以外之人於審判外之
    陳述，雖不符刑事訴訟法第159條之1至159條之4之規定，但
    除法院尚未進行該證據之調查，而他造當事人復未提出異議
    ，且法院認為撤回同意係屬適當而准予撤回者外，基於訴訟
    程序安定性、確實性之要求，自應賦予證據能力，不許當事
    人事後任意撤回同意」，最高法院96年度台上字第1284號判
    決可資參考。本案被告既未於本院審理中提出撤回同意之理
    由，僅以原審判決量刑過重為理由，上訴後即任意就證據能
    力加以爭執，顯然有礙程序之安定性。因此本案證人在審判
    外之陳述，仍具有證據能力。
貳、有罪部分（附表一部分）
一、訊據被告於原審自白犯行，雖於本院審理中否認犯行，但均
    有如附表一所示之證人以及證據為證，被告所辯，未可採信
    ，被告此部分犯行，罪證明確，堪以認定，應予依法論科。
二、核被告所為，均係犯如附表一所示之罪，被告應處之刑以及
    沒收部分，均詳如附表一所示。爰審酌被告販賣毒品，助長
    毒品流通，不僅戕害國人身心健康，亦間接導致其他犯罪產
    生，對社會治安影響甚鉅，兼衡渠等犯罪動機、目的、生活
    狀況、被告毒品交易金額尚非龐大，僅是小額販賣，及本案
    查獲後，面對重刑之制裁，於原審坦承犯行，態度良好等一
    切情狀，量處如主文所示之刑。至於扣案由被告甲○○身上
    起獲之海洛因4包（含袋共重1.5公克），乃供被告甲○○自
    行施用，並已在其施用毒品案件中諭知沒收，業據被告甲○
    ○供陳在卷，並有花蓮地院97年度訴字第85號判決1份附卷
    可憑，難認與本案被告甲○○經論處之罪刑有關，爰不為沒
    收之諭知；另扣案門號0000000000號之行動電話1支（含Ｓ
    ＩＭ卡），被告甲○○否認為其所有而供稱係其子所有，又
    扣案之10900元，其中5000元係被告甲○○胞姐轉交要其付
    予裝潢工人之工資，所餘5900元係被告甲○○自己所有，均
    非販毒所得等情，亦據被告甲○○陳述明確，且卷內復無證
    據證明上揭行動電話係被告甲○○所有，而現金係被告甲○
    ○販毒所得財物，亦均不另為沒收之諭知，均附此敘明。
三、又被告所犯數罪，犯意各別，應定應執行刑如主文所示。
參、無罪部分（附表二部分）
一、檢察官起訴被告犯有如附表二所示之罪，被告於本院否認犯
    行，而根據檢察官所提出之證據以及調查所得證據，僅有被
    告之自白，應認尚不足以認定被告犯行，自應就此部分，為
    被告無罪之諭知。
二、原審誤為有罪判決，就此部分，被告上訴為有理由，應由本
    院撤銷改判。
肆、據上論斷，應依刑事訴訟法第369條第1項前段、第364條、
    第301條第1項、第299條第1項前段、毒品危害防制條例第4
    條第1項、第2項、第8條第1項、第2項、第17條、第19條第
    1項，刑法第11條、第28條、第47條第1項、第51條第5款，
    判決如主文。
本案經檢察官丙○○到庭執行職務。
中    華    民    國    97    年    12    月    19    日
                  刑事庭審判長法  官  謝志揚
                              法  官  劉雪惠
                              法  官  賴淳良
以上正本證明與原本無異。
如不服本判決，應於判決送達後10日內，向本院提出上訴狀。其
未敘述理由者，並應於提出上訴狀後10日內本院補提理由狀（均
須按他造當事人之人數附繕本）「切勿逕送上級法院」。
                              書記官  邱廣譽
中    華    民    國    97    年    12    月    19    日
附錄  本判決論罪科刑法條
毒品危害防制條例第4條第1項
製造、運輸、販賣第一級毒品者，處死刑或無期徒刑；處無期徒


司法院資訊處製作；財團法人民間司法改革基金會備份。
